【裁判字號】    99,易,252
【裁判日期】    990331
【裁判案由】    詐欺
【裁判全文】
臺灣高雄地方法院刑事判決               99年度易字第252號
公  訴  人  臺灣高雄地方法院檢察署檢察官
被      告  己○○
選任辯護人  陳清朗律師
被      告  癸○○
上列被告等因詐欺案件，經檢察官提起公訴（98年度偵字第2157
7 、23416 、23895 號）及移送併案審理（併辦案號：99年度偵
字第874 號），本院判決如下：
    主  文
己○○幫助犯詐欺取財罪，處有期徒刑肆月，如易科罰金，以新
臺幣壹仟元折算壹日。
癸○○幫助犯詐欺取財罪，處有期徒刑參月，如易科罰金，以新
臺幣壹仟元折算壹日。
    事  實
一、己○○知悉他人取得第三人金融機構帳戶之提款卡、密碼，
    係為掩飾渠等不法行徑，避免有偵查犯罪權限之執法人員循
    線查緝，以確保犯罪所得之不法利益，並掩人耳目，且其亦
    可預見一般取得他人金融帳戶使用之行徑，常與財產犯罪所
    需有密切之關聯，竟以縱有人持其帳戶作為詐騙之犯罪工具
    亦不違背其本意之幫助犯意，於民國98年4 月10日某時，在
    高雄市○○區○○路160 號陽明國中對面路旁，將其所有之
    玉山銀行高雄大昌分行，帳號：0000000000000 號之金融機
    構存款帳戶之提款卡及密碼，交付予某真實姓名不詳之成年
    女子暨其所屬之詐騙集團使用；癸○○亦可預見將行動電話
    門號提供予他人使用將幫助他人實施詐欺取財犯行，仍基於
    縱有人以其所提供之行動電話門號實施詐欺取財犯行，亦不
    違背其本意之不確定幫助故意，於98年2 月18日許，向高雄
    縣鳳山市某通訊業者申辦遠傳電信股份有限公司行動電話門
    號0000000000號後，隨即以新臺幣（下同）7,000 元之代價
    ，將上開行動電話門號SIM 卡賣予真實姓名年籍不詳綽號「
    阿祖」之成年男子暨其所屬之詐騙集團使用。嗣該詐騙集團
    成員，取得上揭銀行帳戶提款卡、密碼及行動電話門號後，
    竟意圖為自己不法所有之犯意，於98年4 月11日起，以如附
    表所示之方式，向如附表所示之被害人行騙，致渠等陷於錯
    誤，分別於如附表所示時間，匯出如附表所示之款項，至該
    詐騙集團指定之帳戶內。嗣因如附表所示之人發覺受騙，乃
    報警處理，經警循線查悉上情。
二、案經臺中市警察局第三、第五分局報告臺灣臺中地方法院檢
    察署及桃園縣政府警察局報告臺灣桃園地方法院檢察署簽請
    臺灣高等法院檢察署檢察長令轉臺灣高雄地方法院檢察署檢
    察官偵查起訴，及苗栗縣警察局竹南分局報告臺灣高雄地方
    法院檢察署檢察官偵查後移送併辦。
    理  由
壹、對於證據能力之意見
    按被告以外之人於審判外之言詞或書面陳述，除法律有規定
    者外，不得作為證據，刑事訴訟法第159 條第1 項定有明文
    。又被告以外之人於審判外之陳述，雖不符前4 條之規定，
    而經當事人於審判程式同意作為證據，法院審酌該言詞陳述
    或書面陳述作成時之情況，認為適當者，亦得為證據。當事
    人、代理人或辯護人於法院調查證據時，知有第159 條第1
    項不得為證據之情形，而未於言詞辯論終結前聲明異議者，
    視為有前項之同意，刑事訴訟法第159 條之5 亦定有明文。
    查檢察官、被告2 人及辯護人於本院準備程序時，對於本判
    決所引用之傳聞證據，均同意有證據能力，本院審酌上開證
    據作成時之情狀，並無違法或不當等情形，且與本案相關之
    待證事實具有關聯性，認為以之作為本案之證據亦屬適當，
    爰依前揭規定，認均應有證據能力。
貳、實體事項：
一、訊據被告己○○固不否認有將上開帳戶提款卡、密碼交付某
    不詳姓名之成年女子之事實，然矢口否認有何幫助詐欺取財
    犯行，辯稱：伊於98年4 月9 日，看自由時報分類廣告有刊
    登應徵司機的廣告，就於隔日下午1 時41分以0000000000號
    行動電話，撥打報紙刊登之0000000000號門號與對方一名自
    稱係公司會計之女子通話，該名女子與伊相約於同日下午2
    時30分在陽明國中對面統一便路商店見面，伊準時赴約，對
    方拖到3 點多快4 點才出現，見面後該女子表示係作傳播的
    工作，需要司機，該女子要求伊交付提款卡及密碼供測試薪
    資資料，並表示上班後會還給伊，當天是星期五，該女子說
    星期六就要給伊工作，要伊回去將快遞公司的工作辭掉，所
    以伊才會在當天晚上九點多辭掉工作，俟至隔日即4 月11日
    未接獲上班通知，被告遂打電話給0000000000號之女子，要
    求返還提款卡，因該女子表示改至4 月13日星期一再上班，
    因此伊才再等到同年月13日早上，經多次撥打該名女子行動
    電話0000000000號而均無人接聽，心覺不妙，乃於同年月13
    日下午1 時許，至玉山銀行大昌分行臨櫃辦理提款卡掛失止
    付，伊向玉山銀行行員大概說明案情後，該行員乃建議伊向
    派出所報案，伊遂向高雄市警察局三民第二分局鼎金派出所
    報案，伊交付上開提款卡及密碼只是單純為應徵工作而已，
    不知竟會遭詐騙，伊並沒有幫助詐欺之主觀犯意云云。質之
    被告癸○○，則坦承上開犯罪事實。經查：
（一）如附表所示之被害人於98年4 月11日起，先後遭詐騙集團
      以如附表所示之方式詐騙，致渠等陷於錯誤，分別於如附
      表所示時間，匯出如附表所示之款項，至該詐騙集團指定
      之帳戶內等事實，業據被害人子○○（見警二卷第49～50
      頁）、辛○○（見警一卷第12～13頁）、庚○○（見偵一
      卷第6 頁）、壬○○（見警二卷第24～25頁）、丑○○（
      見警二卷第32～33頁）、乙○○（見警二卷第37～38頁）
      、卯○○（見警二卷第20～21頁）、寅○○（見警二卷第
      28～29頁）、甲○○（見警二卷第41～43頁）、戊○○（
      見警二卷第44～45頁）、丙○○（見警二卷第47～48頁）
      於警詢中陳述明確，復有如附表「證據」欄所示之自動櫃
      員機交易明細表、存摺影本、網路拍賣頁面及得標頁面等
      附卷可參，應堪認定。
（二）被告己○○雖以前詞置辯，並提出98年4 月9 日自由時報
      大高雄餐飲休閒娛樂版之應徵廣告影本（見警一卷第6 頁
      ）、離職證明書影本各1 紙（見偵一卷第31頁）及其使用
      之0000000000號行動電話通話明細（見偵一卷第32～37頁
      ）以佐其說。然被告己○○上開所提之報紙廣告及離職證
      明均係「影本」，而未提供正本供核，且該離職證明上關
      於公司地址、電話或負責人等相關訊息均未記載，本院亦
      無從求證其真實性，是上開報紙廣告及離職證明影本，自
      難遽信。至於上開行動電話通話明細，亦僅能證明被告己○○於98年4 月10日下午1 時41分至3 時52分間，有以其
      使用之0000000000號行動電話，與上開報紙廣告影本所刊
      登之0000000000號門號為4 次通聯等情，尚難證明被告係
      因看報紙應徵廣告而遭騙取上開帳戶之提款卡及密碼之事
      實。再者，被告己○○對於其究竟係「先沒有工作才看該
      報紙廣告應徵司機」，或者是「原有任職飛固公司因薪水
      少、工時長想換工作，見該報紙廣告才撥打電話應徵司機
      當晚才辭掉飛固公司的工作」，及對方要求其交付提款卡
      、密碼之藉口究竟係「怕被告不上班」，抑或是「為測試
      薪資資料所用」等各節，前後陳述不一，先於98年4 月13
      日前往派出所報案時陳稱：「我是於98年4 月9 日看自由
      時報分類廣告版內刊登外勤司機一則，無經驗可無須自備
      車兼職可，底薪加獎金有33000 元並可立即上班，薪資優
      ，0000000000的分類廣告，『我工作剛結束』因我要工作
      收入於是就依廣告電話聯繫…」（見本院卷二，第20～21
      頁）、於98年5 月27日警詢時改稱：「我看98年4 月9 日
      自由時報大高雄餐飲休閒娛樂版應徵外勤司機，當時我開
      我公司（飛固企業有限公司）貨車與對方（不詳年籍之女
      子）接洽，當時她跟我說如果我願意的話可以立即上班，
      『但他怕我不上班，要我將提款卡、身份證影本交給他』
      ，到了4 月12日我發覺不對時，我要向她索討我的提款卡
      ，她藉故說當天是星期日，證件放在保管箱，一時之間無
      去拿出來，到了4 月13日時我撥打電話000000 0000 給她
      時就變成有通沒有人接。」（見偵一卷第3 頁背面）、再
      於98年12月21日本院準備程序又改稱：「…我會交付帳戶
      給別人，是為了找工作。我也被人騙的。我當時要應徵司
      機，對方表示是傳播的工作。『當時我還在快遞公司上班
      ，我還開快遞公司的車，與對方碰面』。本來約下午2點
      ，但對方拖到3 點多快4 點，一個女孩子在陽明國中對面
      的統一便利商店前出現，見面後，該女子表示做傳播的工
      作，需要司機，該女子說我身上有沒有攜帶帳戶可以提供
      給他，我說沒有，該女子提款卡有沒有在我身上，我說有
      ，並『要求我交提款卡給他測試薪資資料』，表示上班後
      會還給我，當天是星期五，該女子說星期六就要給我工作
      ，要我回去將快遞公司的工作辭掉，所以『我才會在當天
      晚上9 點多辭掉工作』…」等語（見本院卷一，第25 頁
      ），則被告己○○辯稱係誤信應徵司機廣告而交付上開提
      款卡及密碼云云，已難採信。再者，被告己○○復辯稱：
      「收受提款卡及密碼之女子於98年4 月12日15時曾打電話
      給伊，要伊14日星期二去上班，但伊拒絕，伊發覺不對曾
      向該女子索討伊的提款卡，該女子藉故說當天是星期日，
      證件放在保管箱，一時之間無去拿出來」（見本院卷二第
      20～21頁、偵一卷第3 頁反面）、「我在98年4 月11日、
      12日有跟對方聯絡，也有聯繫上，但是對方一直找理由搪
      塞我，98年4 月13日早上跟他們聯絡，就一直沒辦法與對
      方聯絡上，因為對方沒有開機，所以我就去報案」，惟觀
      諸己○○所提上開行動電話通話明細表，其使用之門號
      0000000000號於98年4 月11日並無通聯紀錄，而98年4 月
      12日亦僅一筆通聯紀錄，時間係21時25分，通話對象門號
      為0000000000號，並無於13時許與廣告刊登之門號
      0000000000號通聯之紀錄（見偵一卷第33頁），益徵被告
      上揭所辯，係事後卸責之詞，不足採信。
（三）再按刑法上之故意，可分為直接故意與不確定故意（間接
      故意），所謂「不確定故意」，係指行為人對於構成犯罪
      之事實，預見其發生而其發生並不違背其本意者，刑法第
      13條第2 項定有明文。又現今金融機構對於個人開戶，並
      未設有諸多限制，一般人若因合法用途而需使用帳戶，當
      自行至各金融機構開立帳戶即可，尚無向他人取得帳戶使
      用之必要。且金融存款帳戶事關存戶個人財產權益之保障
      ，除非本人或與本人關係親密者，一般人均有妥為保管防
      阻他人任意使用之認識，難認有自由流通之理由，縱使在
      特殊情況下，偶有交付他人使用之需，亦必深入瞭解用途
      後，再行提供使用，方符常情，若存款帳戶落入不明人士
      手中，極易被利用為與財產有關之犯罪工具，此為吾人一
      般生活認識所易於體察之常識，如有意圖犯罪之人，徵求
      他人提供帳戶，客觀上亦可預見其目的在供作不法所取得
      金錢之存入後再行領出使用，以避免身份曝光，防止追查
      ，此為一般人本於一般認知能力均甚易領會，而以被告於
      本院審理中均能應答自如之情狀，其智識能力顯然未遜於
      一般常人，對上情當知悉甚詳。且被告對於應徵公司之名
      稱、地址及收受提款卡、密碼之女子姓名均無法交代（見
      本院卷二，第41頁反面），又應徵過程與某陌生成年女子
      約在路旁便利商店見面後，即任意依該女子指示，將帳戶
      之重要資料即提款卡及密碼任意交付他人，卻未要求對方
      簽收或留下任何資料等為日後求證，放任上開帳戶處於來
      歷不明陌生人得以任意存取之危險，更與一般人謹慎保護
      金融機構帳戶以防他人盜用之常情相違。縱使被告己○○
      上開所辯應徵司機及交付帳戶供薪資轉帳用等詞俱為真實
      ，則若是要薪資轉帳用，只要提供銀行帳戶號碼即可將其
      薪資匯入，根本不需要提款卡密碼，亦為被告己○○所是
      認（見本院卷二，第76頁反面），又被告曾於98年4 月13
      日下午2 點前往高雄市警察局三民第二分局鼎金派出所報
      案稱其因應徵司機遭詐取上開帳戶提款卡及密碼，固據證
      人即員警丁○○於本院審理時到庭結證屬實（見本院卷二
      ，第56頁反面），然若非被告己○○於交付上開帳戶提款
      卡及密碼時，已預見該帳戶將供對方不法使用，何以一發
      覺對方遲未提供工作並不接聽電話，立即報警處理。從而
      ，被告己○○對於擅將上開帳戶提款卡及密碼交與不詳成
      年女子，極可能遭濫用於對不特定人訛詐財物，並使偵查
      機關不易循線偵查一節，確有所預見。被告己○○竟為達
      求職之目的，輕率將上開提款卡及密碼等物交付他人使用
      ，顯然其主觀上乃容認其帳戶可供他人作為詐欺犯罪時使
      用之未必故意，亦甚灼然。準此，其以係為求職將帳戶提
      款卡、密碼交付他人使用等詞，否認有何幫助詐欺故意云
      云，自不足採。
（四）綜上所述，本案事證明確，被告己○○、癸○○上揭犯行
      ，足堪認定。
二、按刑法上之幫助犯，係對於犯罪與正犯有共同之認識，而以
    幫助之意思，對於正犯資以助力，而未參與實施犯罪之行為
    者而言（最高法院75年度臺上字第1509號、88年度臺上字第
    1270號判決亦同此意旨）。是以，如未參與實施犯罪構成要
    件之行為，且係出於幫助之意思提供助力，即屬幫助犯，而
    非共同正犯。本件被告己○○、癸○○分別將帳戶之提款卡
    、密碼及行動電話門號等物提供他人，並不等同於向被害人
    施以欺罔之詐術行為，非參與詐欺取財之構成要件行為，且
    亦無證據證明被告2 人主觀上係以幫助他人犯罪之意思而參
    與犯罪構成要件以外之行為，自應論以詐欺取財之幫助犯。
    故核被告己○○所為如附表編號2 至8 所示之犯行，係犯刑
    法第30條第1 項、第339 條第1 項之幫助詐欺取財罪。核被
    告癸○○所為如附表編號1 及編號7 至11所示之犯行，係犯
    刑法第30條第1 項、第339 條第1 項之幫助詐欺取財罪。被
    告己○○、癸○○各以一提供帳戶或行動電話門號之行為，
    分別幫助詐騙集團成員為如附表編號2 至8 所示之犯行、為
    如附表編號1 及編號7 至11所示之犯行，為同種想像競合犯
    ，均應依刑法第55條之規定，從一重處斷。又被告2 人均未
    實際參與詐欺犯行，所犯情節較正犯輕微，爰依刑法第30條
    第2 項規定，減輕其刑。移送併辦部分（被告己○○幫助詐
    欺被害人乙○○部分）與起訴部分（即如附表編號6 部分）
    為事實上一罪，本院自得併予審理，附此敘明。爰審酌被告
    2 人為謀己利，竟將個人所有之帳戶或行動電話提供不法集
    團成員使用，除造成被害人因而受有損失外，並致使國家追
    訴犯罪困難，容易鼓勵犯罪，行為實有可議之處，且被告己○○犯後否認犯行，態度難認良好，而被告癸○○坦承犯行
    ，態度尚佳並有悔意，復衡以本件被害人所受詐騙之金額等
    一切情狀，分別量處如主文所示之刑，並均諭知易科罰金之
    折算標準。
三、不另為無罪諭知部分
（一）公訴意旨另以：被告癸○○提供門號0000000000號行動電
      話予綽號「阿祖」之成年人，除涉有上開幫助詐欺取財之
      犯行外，另亦涉附表編號6 所示之幫助詐欺取財之犯行，
      因而認被告癸○○該部分犯行，亦係犯刑法第339 條第1
      項之幫助詐欺取財之犯行等語。
（二）按犯罪事實應依證據認定之，無證據不得認定犯罪事實；
      又不能證明被告犯罪者，即應諭知被告無罪之判決，此於
      刑事訴訟法第154 條第2 項、及同法第301 條第1 項分別
      定有明文。依刑事訴訟法第161 條第1 項之規定：檢察官
      就被告犯罪事實，應負舉證責任，並指出證明之方法。因
      此，檢察官對於起訴之犯罪事實，應負提出證據及說服之
      實質舉證責任。倘其所提出之證據，不足為被告有罪之積
      極證明，或其指出證明之方法，無從說服法院以形成被告
      有罪之心證，基於無罪推定之原則，自應為有利於被告之
      認定（最高法院92年台上字第128 號判例要旨參照）。
（三）公訴人認被告癸○○另涉犯附表編號6 之犯行，無非係以
      證人乙○○之警詢陳述、乙○○遭詐騙之奇摩拍賣頁面及
      乙○○與賣家之MSN 對話紀錄為主要論據。然查，證人乙○○於警詢係陳述：「我於98年4 月12日20日時許在苗栗
      縣後龍鎮○○里○○路56之1 號戶內上網購物遭不知名的
      男子詐騙。」、「對方是在YAHOO 拍賣網站拍賣蘋果牌
      I-PHONE 手機，而我是下單購買此手機後至今尚未收到，
      而我打賣家電話0000000000，賣方電話已不通」、「賣家
      的帳號為玉山銀行大昌分行000-0000000000000 號」等語
      （見警二卷第37～38頁），所稱賣家電話為0000000000號
      而非癸○○上開提供之0000000000號門號。又卷附乙○○
      遭詐騙之奇摩拍賣頁面及乙○○與賣家之MSN 對話紀錄，
      均無顯示詐騙集團成員留癸○○上開0000000000號門號供
      買家聯絡，是以詐騙集團成員是否利用被告癸○○提供之
      上開門號向乙○○詐欺取財，自非無疑。此外，公訴人並
      未提供證據供本院調查，復未提出證據證明之，依罪疑為
      輕之原則，應為有利於被告癸○○之認定。公訴人所提出
      之證據，既無法證明被告癸○○有此部分幫助恐嚇取財之
      犯行，且本院又查無其他積極證據，足證被告癸○○有該
      犯行，則該部分本應為無罪之諭知，惟公訴意旨認此部分
      犯行如成立犯罪，與前開論罪科刑部分有想像競合犯之關
      係，爰不另為無罪諭知。
據上論斷，應依刑事訴訟法第299 條第1 項前段，刑法第30條第
1 項前段、第2 項、第339 條第1 項、第55條、第41條第1 項前
段，刑法施行法第1 條之1 ，判決如主文。
本案經檢察官鄧藤墩到庭執行職務
中    華    民    國    99    年    3     月    31    日

                  刑事第七庭  審判長法  官   陳  箐
                                    法  官   簡佩珺
                                    法  官   洪培睿
以上正本證明與原本無異。
如不服本判決應於收受送達後10日內向本院提出上訴書狀，並應
敘述具體理由；如未敘述上訴理由者，應於上訴期間屆滿後20日
內向本院補提理由書（均須按他造當事人之人數附繕本）「切勿
逕送上級法院」。
中    華    民    國    99    年    3     月    31    日
                                    書記官   秦富潔
附錄所犯法條：
刑法第339條第1項
意圖為自己或第三人不法之所有，以詐術使人將本人或第三人之
物交付者，處5年以下有期徒刑、拘役或科或併科1千元以下罰金
。
以前項方法得財產上不法之利益或使第三人得之者，亦同。
前二項之未遂犯罰之。
附表：
┌──┬───┬───┬────┬──────────┬─────┬─────┐
│編號│被害人│金額  │匯款時間│詐騙方式            │幫助之被告│證據      │
├──┼───┼───┼────┼──────────┼─────┼─────┤
│ 1  │子○○│5,000 │98年4 月│在露天拍賣網站上刊登│ 癸○○   │1 、子○○│
│    │      │元    │11日11時│不實之拍賣MSI 筆記型│          │警詢證述（│
│    │      │      │7分     │電腦訊息，並留下蔡錦│          │（見警二卷│
│    │      │      │        │城所提供之上開      │          │第49～50頁│
│    │      │      │        │0000000000號門號供買│          │）        │
│    │      │      │        │家聯絡，致子○○陷於│          │2 、自動櫃│
│    │      │      │        │錯誤而下標購買，並依│          │員機交易明│
│    │      │      │        │指示匯出價金至台中商│          │細（見警二│
│    │      │      │        │銀高雄分行，帳號：  │          │卷第115 頁│
│    │      │      │        │000-0000000000000   │          │）        │
├──┼───┼───┼────┼──────────┼─────┼─────┤
│ 2  │辛○○│15,000│98年4 月│在雅虎奇摩拍賣網站上│ 己○○   │1 、辛○○│
│    │      │元    │12日22時│刊登不實之拍賣Nikon │          │警詢證述（│
│    │      │      │43分    │D80 相機訊息，致黃微│          │見警一卷第│
│    │      │      │        │琇陷於錯誤而下標購買│          │12～13頁）│
│    │      │      │        │，並依指示匯出價金至│          │2 、自動櫃│
│    │      │      │        │己○○所提供之上開玉│          │員機交易明│
│    │      │      │        │山銀行帳戶          │          │細（見警一│
│    │      │      │        │                    │          │卷第15頁）│
├──┼───┼───┼────┼──────────┼─────┼─────┤
│ 3  │庚○○│4,000 │98年4 月│在露天拍賣網站上刊登│ 己○○   │1 、庚○○│
│    │      │元    │12日22時│不實之拍賣NDSL遊戲機│          │警詢證述（│
│    │      │      │38分    │訊息，致庚○○陷於錯│          │見偵一卷第│
│    │      │      │        │誤而下標購買，並依指│          │6 頁）    │
│    │      │      │        │示匯款至己○○所提供│          │2 、自動櫃│
│    │      │      │        │之上開玉山銀行帳戶  │          │員機交易明│
│    │      │      │        │                    │          │細（見偵一│
│    │      │      │        │                    │          │卷第11頁）│
│    │      │      │        │                    │          │3 、露天拍│
│    │      │      │        │                    │          │賣頁面（見│
│    │      │      │        │                    │          │偵一卷第12│
│    │      │      │        │                    │          │～13頁）  │
│    │      │      │        │                    │          │4、奇摩電 │
│    │      │      │        │                    │          │子信箱頁面│
│    │      │      │        │                    │          │（見偵一卷│
│    │      │      │        │                    │          │第14～15頁│
│    │      │      │        │                    │          │）        │
│    │      │      │        │                    │          │5 、露天拍│
│    │      │      │        │                    │          │賣得標頁面│
│    │      │      │        │                    │          │（見偵一卷│
│    │      │      │        │                    │          │第16～17頁│
│    │      │      │        │                    │          │）        │
├──┼───┼───┼────┼──────────┼─────┼─────┤
│ 4  │壬○○│8,000 │98年4 月│在露天拍賣網站上刊登│ 己○○   │1 、壬○○│
│    │      │元    │13日11時│不實之拍賣Nokia N95 │          │警詢證述（│
│    │      │      │27分    │手機訊息，致壬○○陷│          │見警二卷第│
│    │      │      │        │於錯誤而下標購買，並│          │24～25頁）│
│    │      │      │        │依指示匯款至己○○所│          │2 、自動櫃│
│    │      │      │        │提供之上開玉山銀行帳│          │員機交易明│
│    │      │      │        │戶                  │          │細表（見警│
│    │      │      │        │                    │          │二卷第74頁│
│    │      │      │        │                    │          │）        │
├──┼───┼───┼────┼──────────┼─────┼─────┤
│ 5  │丑○○│7,700 │98年4 月│在雅虎奇摩拍賣網站上│ 己○○   │1 、丑○○│
│    │      │元    │13日08時│刊登不實之拍賣I POD │          │警詢證述（│
│    │      │      │33分    │TOUCH 32G 訊息，致謝│          │見警二卷第│
│    │      │      │        │欣樺陷於錯誤而下標購│          │32～33頁）│
│    │      │      │        │買，並依指示匯出價金│          │2 、自動櫃│
│    │      │      │        │至己○○所提供之上開│          │員機交易明│
│    │      │      │        │玉山銀行帳戶        │          │細表（見警│
│    │      │      │        │                    │          │二卷第86頁│
│    │      │      │        │                    │          │）        │
├──┼───┼───┼────┼──────────┼─────┼─────┤
│ 6  │乙○○│11,000│98年4 月│在雅虎奇摩拍賣網站上│ 己○○   │1 、乙○○│
│    │      │元    │13日11時│刊登不實之拍賣iPHONE│          │警詢證述（│
│    │      │      │02分    │16G 手機訊息，致卓于│          │見警二卷第│
│    │      │      │        │涵陷於錯誤而下標購買│          │37～38頁）│
│    │      │      │        │，依指示匯出價金至陳│          │2 、自動櫃│
│    │      │      │        │維宏所提供之上開玉山│          │員機交易明│
│    │      │      │        │銀行帳戶            │          │細表（見警│
│    │      │      │        │                    │          │二卷第95頁│
│    │      │      │        │                    │          │）        │
│    │      │      │        │                    │          │3 、奇摩拍│
│    │      │      │        │                    │          │賣頁面（見│
│    │      │      │        │                    │          │警三卷第12│
│    │      │      │        │                    │          │～14頁）  │
│    │      │      │        │                    │          │4 、乙○○│
│    │      │      │        │                    │          │與賣家MSN │
│    │      │      │        │                    │          │對話紀錄（│
│    │      │      │        │                    │          │見警三卷第│
│    │      │      │        │                    │          │15 ～27 頁│
│    │      │      │        │                    │          │）        │
├──┼───┼───┼────┼──────────┼─────┼─────┤
│ 7  │卯○○│2,500 │98年4 月│在雅虎奇摩拍賣網站上│ 己○○   │1 、卯○○│
│    │      │元    │12日23時│刊登不實之拍賣WII 遊│ 癸○○   │警詢證述（│
│    │      │      │30分    │戲機及遊戲片3 片等訊│          │見警二卷第│
│    │      │      │        │息，並留下癸○○所提│          │20～21頁）│
│    │      │      │        │供之上開0000000000號│          │2 、自動櫃│
│    │      │      │        │門號供買家聯絡，致蘇│          │員機交易明│
│    │      │      │        │毓智陷於錯誤而下標購│          │細表（見警│
│    │      │      │        │買，依指示匯出價金至│          │二卷第63頁│
│    │      │      │        │己○○所提供之上開玉│          │）        │
│    │      │      │        │山銀行帳戶          │          │3 、奇摩拍│
│    │      │      │        │                    │          │賣頁面（見│
│    │      │      │        │                    │          │警二卷第65│
│    │      │      │        │                    │          │～68頁）  │
├──┼───┼───┼────┼──────────┼─────┼─────┤
│ 8  │寅○○│6,500 │98年4 月│在雅虎奇摩拍賣網站上│ 己○○   │1 、寅○○│
│    │      │元    │12日23時│刊登不實之拍賣CANON │ 癸○○   │警詢證述（│
│    │      │      │55分    │IXUS 110照相機訊息，│          │見警二卷第│
│    │      │      │        │並留下癸○○所提供之│          │28～29頁）│
│    │      │      │        │上開0000000000號門號│          │2 、自動櫃│
│    │      │      │        │供買家聯絡，致寅○○│          │員機交易明│
│    │      │      │        │陷於錯誤而下標購買，│          │細表（見警│
│    │      │      │        │依指示匯出價金至陳維│          │二卷第80頁│
│    │      │      │        │宏所提供之上開玉山銀│          │）        │
│    │      │      │        │行帳戶              │          │3 、奇摩拍│
│    │      │      │        │                    │          │賣頁面（見│
│    │      │      │        │                    │          │警二卷第81│
│    │      │      │        │                    │          │～83頁）  │
├──┼───┼───┼────┼──────────┼─────┼─────┤
│ 9  │甲○○│6,900 │98年4 月│在雅虎奇摩拍賣網站上│ 癸○○   │1 、甲○○│
│    │      │元    │13日22時│刊登不實之拍賣微星  │          │警詢證述（│
│    │      │      │09分    │100U筆記型電腦訊息，│          │見警二卷第│
│    │      │      │        │並留下癸○○所提供之│          │41～43頁）│
│    │      │      │        │上開0000000000號門號│          │2 、自動櫃│
│    │      │      │        │供買家聯絡，致甲○○│          │員機交易明│
│    │      │      │        │陷於錯誤而下標購買，│          │細表（見警│
│    │      │      │        │依指示匯出價金至台北│          │二卷第98頁│
│    │      │      │        │縣鶯歌郵局帳號：    │          │）        │
│    │      │      │        │000-00000000-0000000│          │          │
│    │      │      │        │號帳戶              │          │          │
├──┼───┼───┼────┼──────────┼─────┼─────┤
│ 10 │戊○○│6,200 │98年4 月│在雅虎奇摩拍賣網站上│ 癸○○   │1 、戊○○│
│    │      │元    │14日19時│刊登不實之拍賣CANON │          │警詢證述（│
│    │      │      │30分    │IXUS 110 Is 照相機訊│          │見警二卷第│
│    │      │      │        │息，並留下癸○○所提│          │44～45頁）│
│    │      │      │        │供之上開0000000000號│          │2 、戊○○│
│    │      │      │        │門號供買家聯絡，致陳│          │元大銀行存│
│    │      │      │        │嘉偉陷於錯誤而下標購│          │摺影本（見│
│    │      │      │        │買，依指示匯出價金至│          │警二卷第  │
│    │      │      │        │臺灣中小企業銀行帳號│          │102 ～103 │
│    │      │      │        │：000-000000000000  │          │頁）      │
│    │      │      │        │號帳戶              │          │          │
├──┼───┼───┼────┼──────────┼─────┼─────┤
│ 11 │丙○○│10,000│98年4 月│在雅虎奇摩拍賣網站上│ 癸○○   │1 、丙○○│
│    │      │元    │14日0 時│刊登不實之拍賣SONY  │          │警詢證述（│
│    │      │      │29 分   │52吋液晶電視訊息，並│          │見警二卷第│
│    │      │      │        │留下癸○○所提供之上│          │47～48頁）│
│    │      │      │        │開0000000000號門號供│          │2 、自動櫃│
│    │      │      │        │買家聯絡，致丙○○陷│          │員機交易明│
│    │      │      │        │於錯誤而下標購買，依│          │細表（見警│
│    │      │      │        │指示匯出價金至台北縣│          │二卷第108 │
│    │      │      │        │鶯歌郵局帳號：      │          │頁）      │
│    │      │      │        │000-00000000-0000000│          │3 、奇摩拍│
│    │      │      │        │號帳戶              │          │賣頁面（見│
│    │      │      │        │                    │          │警二卷第  │
│    │      │      │        │                    │          │109 ～110 │
│    │      │      │        │                    │          │頁）      │
└──┴───┴───┴────┴──────────┴─────┴─────┘

司法院資訊處製作；財團法人民間司法改革基金會備份。
